臺灣高等法院民事裁定
109年度抗字第889號
抗  告  人  陳黃寶春


代  理  人  林瑞富律師
上列抗告人因與相對人富地不動產仲介經紀有限公司間請求給付
委任報酬事件，聲請法官迴避，對於中華民國109年6月16日臺灣
臺北地方法院109年度聲字第344號所為裁定，提起抗告，本院裁
定如下：
    主      文
抗告駁回。
抗告費用由抗告人負擔。
    理      由
一、按法官有民事訴訟法第32條所定各款應自行迴避以外之情形
    ，足認其執行職務有偏頗之虞者，當事人得依同法第33條第
    1項第2款聲請法官迴避。次按所謂足認法官執行職務有偏頗
    之虞，指法官對於訴訟標的有特別利害關係，或與當事人之
    一造有密切之交誼或嫌怨，或基於其他情形，客觀上足疑其
    為不公平之審判者，始足當之。若僅憑當事人之主觀臆測，
    或認法官就當事人聲明之證據不為調查，或法官指揮訴訟欠
    當，則不得謂其有偏頗之虞（最高法院107年台抗字第836號
    裁定意旨參照）。
二、本件聲請及抗告意旨略以：相對人富地不動產仲介經紀有限
    公司於原法院對伊提起給付委任報酬事件（由原法院以109
    年度訴字第2592號審理；下稱系爭事件），伊請求承審法官
    賴淑萍向臺北市文山第一分局木柵派出所（下稱木柵派出所
    ）調取伊於民國108年5月20日至木柵派出所報案製作之備案
    筆錄全文（下稱備案筆錄），該備案筆錄為系爭事件之必要
    關鍵證據，然承審法官賴淑萍拒不調取備案筆錄即通知進行
    言詞辯論程序，足見其急於進行辯論有執行職務偏頗之虞，
    伊聲請該法官迴避，於法有據，原裁定駁回聲請，顯有違誤
    ，為此提起抗告，請求廢棄原裁定等語。
三、經查：抗告人主張備案筆錄為系爭事件之必要關鍵證據，承
    審法官拒絕調取備案筆錄，有執行職務偏頗之虞云云。然承
    審法官是否應就抗告人聲請調取證據予以調查，核屬法官調
    查證據之職權行使，自不能徒以法官就當事人聲明之證據未
    予調查，即認法官執行職務有偏頗之虞。此外，抗告人復未
    提出其他可供即時調查之證據，釋明承審法官於訴訟標的有
    特別利害關係，或與當事人一造有密切之交誼或嫌怨，或其
    他足使人疑其為不公平審判之客觀事實，核與民事訴訟法第
    33條第1項第2款聲請法官迴避之要件不符。揆諸前揭說明，
    自難僅憑抗告人執上開主張，即認承審法官執行職務有偏頗
    之虞。至抗告人主張其因遭相對人詐欺，而解除委託仲介契
    約等情，固提出存證信函、照片、刑事自訴及理由㈠狀為證
    （見原法院卷第13頁至第68頁）。惟此乃兩造間本案訴訟之
    實體爭辯事項，與本件聲請迴避無涉，附此敘明。
四、綜上所述，抗告人聲請承審法官迴避，核與民事訴訟法第33
    條第1項第2款規定不符，不應准許。原裁定駁回其聲請，於
    法並無違誤。抗告意旨指摘原裁定不當，求予廢棄，為無理
    由，應予駁回。
五、據上論結，本件抗告為無理由。爰裁定如主文。 
中　　華　　民　　國　　109 　年　　7 　　月　　 24 　日
                    民事第三庭    
                        審判長法  官 林玉珮
                              法  官 徐淑芬
                              法  官 朱美璘
正本係照原本作成。
不得再抗告。
中　　華　　民　　國　　109 　年　　7 　　月　　28　　日
    　　　　　　　　　　　　　書記官 蔡宜蓁